【裁判字號】    92,軍上,14
【裁判日期】    920630
【裁判案由】    竊盜等
【裁判全文】
臺灣高等法院高雄分院刑事判決          九十二年度軍上字第一四號
    上  訴  人
    即  被  告  甲○○
右上訴人因竊盜等案件，不服國防部高等軍事法院高雄分院中華民國九十二年二月十
三日第二審判決（九十二年高判字第三十一號，起訴案號：國防部南部地方軍事法院
澎湖分院檢察署九十一年湖檢訴字第二四號），提起上訴，本院判決如左：
      主      文
上訴駁回。
      理      由
一、按軍事審判法第一百八十一條第五項規定，被告不服高等軍事法院宣告有期徒刑
    之上訴判決者，得以判決違背法令為理由，向高等法院提起上訴。是被告向高等
    法院提起上訴，應以高等軍事法院宣告有期徒刑之上訴判決違背法令為理由，係
    屬法定要件，如果上訴狀並未依據卷內訴訟資料，具體指摘原判決不適用何種法
    則或如何適用不當，或所指原判決之不法情事，顯與法律規定得為向高等法院提
    起上訴理由之違法情形不相適合時，均應認其上訴違背法律上之程序。
二、本件原判決認上訴人甲○○原係陸軍裝甲第五０三旅裝步二營營部連上兵（已於
    九十一年十月三日退伍），曾於九十一年間因竊盜罪，經台灣澎湖地方法院判處
    有期徒刑四月，甫於九十一年三月十九日易科罰金執行完畢。詎仍不知悔改，於
    九十一年四月二十六日十六時許，因見該連庫房之經理裝備無人看管，竟意圖為
    自己不法之所有，趁機竊取軍用皮鞋拉鍊八條（價值約市價新台幣「下同」二百
    元），得手後藏置於其寢室床墊底下。另又於九十一年四月二十八日十九時三十
    分許，因曾與黃聖閔有過嫌隙，見黃聖閔於該連浴室洗澡時，將其所有之摩托羅
    拉Ｖ七０型行動電話一支置於浴室外臉盆內之運動褲袋中，遂另行起意，意圖為
    自己不法之所有，竊取該行動電話，得手後為避免他人發覺，將該手機藏置於連
    隊浴室外水溝旁之裂縫中，並以石頭掩蓋，迨黃聖閔發覺該手機失竊後，因其行
    竊過程為同連一兵陳志仁目睹，認林某可疑，遂前往質問，並起出失竊之行動電
    話與前述竊得之軍用皮鞋拉鍊等情，而認上訴人甲○○關於竊取軍用皮鞋拉鍊八
    條部分，觸犯情節尚屬輕微，應構成陸海空軍刑法第六十四條第五項之竊盜軍用
    武器或彈藥以外之軍用物品罪，關於竊取行動電話部分，論以陸海空軍刑法第七
    十六條第一項第八款、刑法第三百二十條第一項竊盜罪。
三、按量刑輕重，係屬事實審法院得依職權自由裁量之事項，苟已斟酌刑法第五十七
    條各款所列情狀而未逾越法定刑度，不得遽指為違法，最高法院七十二年台上字
    第六六九六號、七五年台上字第七０三三號判例意旨可資參照。本件原判決對於
    上訴人竊取軍用武器或彈藥以外之軍用物品部分，於量刑時，已就上訴人之犯罪
    情節及上訴人犯罪後之態度等一切情狀，予以綜合考量，在法定刑內科處其刑，
    上訴意旨未指摘原判決此部分科刑有何違背法令，單純就科刑輕重為爭執，自非
    適法，其上訴顯然違背法律上之程序，應予駁回。
四、上訴人甲○○於右揭時、地，竊取黃聖閔行動電話之事實，迭據上訴人於原審歷
    次偵、審中供承不諱，核與目擊證人陳志仁證述之情節相符，並經被害人黃聖閔
    指述在卷，原審判決已述甚詳，並就證人李安順於歷次庭訊中，對上訴人在單
    位澡堂後面水溝裂縫取出手機當時是否在場，前後證述雖有不一之情形，惟捨此
    部分之證詞，而就其他調查所得之證據資料以觀，仍不影響上訴人竊取被害人所
    有手機犯行之認定，亦於原判決理由明甚詳，又上訴人所謂與被害人間存有嫌
    隙，如要對被害人開玩笑，大可隨意棄置，何須藏置於單位澡堂後面水溝裂縫中
    ，並以石頭加以掩蓋，顯違經驗法則，再以上訴人已先經被害人當面查問有無竊
    取其手機，上訴人如無意圖為自己不法之所有，即應將該手機返還被害人，豈有
    經被害人舉證後始取出該手機，上訴人對所竊之手機，具有不法所有之意圖，至
    為灼然。原審採信被害人黃聖閔之指述與目擊證人陳志仁之證言，究有如何違反
    經驗法則、論理法則之情形，上訴人既未具體說明，徒以自已事後辯稱只有使用
    （或開玩笑等）意圖，而取走他人之物，或以原審已說明所不採之李安順證言不
    一，遽謂原審採證違法，要非適法之上訴理由，是上訴人關於竊取行動電話部分
    之上訴，亦違背法律上之程序，應予駁回。
五、據上論結，應依軍事審判法第二百零六條第一項、刑事訴訟法第三百九十五條前
    段之規定，判決如主文。
中    華    民    國     九十二     年       六       月       三十     日
                              臺灣高等法院高雄分院刑事第五庭
                                  審判長法官  吳水木
                                        法官  洪慶鐘
       法官  趙文淵
右正本證明與原本無異。
不得上訴。
                                      書記官  陳武悅
中    華    民    國     九十二     年       七       月        一      日
                                                                    Ａ


司法院資訊處製作；財團法人民間司法改革基金會備份。
